臺灣士林地方法院交通事件裁定　　　　　96年度交聲字第97號
原處分機關　臺北市交通事件裁決所
異　議　人
即受處分人　　甲○○
上列受處分人因違反道路交通管理處罰條例案件，對於臺北市交
通事件裁決所民國96年1 月26日所為之處分（原處分案號：北市
裁二字第裁22-AEV319533號），聲明異議，本院裁定如下：
    主  文
異議駁回。
    理  由
一、按汽車駕駛人，駕駛汽車行至有號誌之交岔路口，遇有前行
    或轉彎之車道交通擁塞而逕行駛入交岔路口內，致號誌轉換
    後仍未能通過，妨礙其他車輛通行者，處新臺幣600 元以上
    1,200 元以下罰鍰，道路交通管理處罰條例第58條第3 款定
    有明文。
二、原處分意旨略以：異議人即受處分人甲○○駕駛其所有之車
    號8C-213號營業一般小客車，於民國96年1 月2 日下午1 時
    35分許，在臺北市○○○路○ 段與大安路口，經警當場舉發
    「闖紅燈」之違規，惟異議人異議伊係在路口號誌未轉變為
    紅燈時即通過路口，執勤員警衡量事實後，認仍有違反「道
    路交通管理處罰條例第58條第3 款之規定，行至有號誌之交
    岔路口內，致號誌轉換後仍未能通過，妨礙其他車輛通行之
    違規，而改依違反道路交通管理處罰條例第58條第3 款之規
    定，處異議人罰鍰900 元。
三、訊據異議人固不否認於前揭時地，駕駛車號8C-213號營業一
    般小客車至忠孝東路4 段與大安路口處，因遇有前行或轉彎
    之車道交通擁塞而逕行駛入交岔路口內，致轉換燈號後，仍
    未能通過，妨礙其他車輛通行乙節不爭執，然仍否認有任何
    違反道路交通管理處罰條例規定之行為，並辯稱：伊係綠燈
    時通過路口，當時因過年期間交通擁塞且因前車突然左轉而
    阻礙其前進，始造成其於燈號轉換後仍未能通過該路口云云
    。經查：本件交通違規事件當場製單舉發之執勤員警乙○○
    到庭證稱：我當時站在忠孝東路與大安路口的東北角，異議
    人從大安路由南往北方向直行過來，即從我所站位置方向行
    進，當時我看到異議人進入路口時該號誌已由黃燈轉換為紅
    燈，惟因距離太遠且異議人前有車輛，故無法確定燈號由黃
    轉紅時，異議人之車輛是否已進入大安路之停止線；又異議
    人所指前車之左轉車，於通過停止線後大安路口之號誌始由
    黃燈轉換為紅燈，且當時忠孝東路之號誌未轉換成綠燈，故
    左轉車順利地轉彎過去，而異議人無法通過路口係因忠孝東
    路之號誌已轉換成綠燈且車輛已開始行進等語明確（見本院
    96年3 月13日訊問筆錄）。且異議人自承，當時交通狀況因
    過年期間交通很擁塞等語（見本院96年3 月13日訊問筆錄）
    ，足見異議人於當時已知該路口之擁塞情形，故車輛應於停
    止線前停止，確定路口得容納一輛車輛通過之距離後，始得
    進入路口，以免於路口上呈現靜止不動之情狀，妨礙其他車
    輛之行進，是以異議人顯然疏於注意路口前方路段擁塞及無
    法容納其餘車輛進行之情形，猶將車輛駛入交岔路口，致號
    誌轉換為紅燈時仍未能通過該路口而足生妨礙於其他車輛之
    通行，故異議人違反道路交通管理處罰條例第58條第3 款規
    定之情節，已臻明確。是本件異議人辯稱：伊係綠燈時通過
    路口云云，仍無礙前開違規事實之認定，從而，異議人上開
    所辯，應屬卸責之詞，委無可採，本件事證明確，異議人交
    通違規行為堪以認定。綜上所述，異議人確有駕駛汽車行至
    有號誌之交岔路口，遇有前行或轉彎之車道交通擁塞而逕行
    駛入交岔路口內，致號誌轉換後仍未能通過，妨礙其他車輛
    通行之事實，裁處異議人新台幣900 元之罰鍰，核無違誤，
    異議無理由，應予駁回。
據上論斷，應依道路交通案件處理辦法第19條，裁定如主文。
中　　華　　民　　國　　96　　年　　9 　　月　　20　　日
                  交通法庭法  官  劉秉鑫
以上正本證明與原本無異。
如不服本裁定，應於送達後5日內，向本院提出抗告狀。
                          書記官  吳尚文
中　　華　　民　　國　　96　　年　　9 　　月　　20　　日
